臺灣花蓮地方法院交通事件裁定　　　　100年度交聲字第250號
原處分機關　交通部公路總局臺北區監理所花蓮監理站
異　議　人
即受處分人　謝珮瀅
上列異議人即受處分人因違反道路交通管理處罰條例案件，對於
交通部公路總局臺北區監理所花蓮監理站民國100年8月23日所為
之處分（處分案號：花監違字第裁44-P00000000號），聲明異議
，本院裁定如下：
    主  文
異議駁回。
    理  由
一、原處分意旨略以：異議人即受處分人謝珮瀅（ 下稱異議人）
    於民國 100年7月9日下午6時50分許，騎乘車牌號碼QHN-032
    號普通輕型機車沿花蓮縣吉安鄉○○路由南往北方向行駛，
    行經自立路與建昌街之交岔路口闖紅燈，經花蓮縣警察局吉
    安分局北昌派出所警員陳紀安當場攔停，並掣開花警交字第
    P00000000 號舉發違反道路交通管理事件通知單，嗣經原處
    分機關於100年8月23日以異議人依道路交通管理處罰條例第
    53 條第1項及第63條第1項第3款規定，裁處罰鍰新臺幣（下
    同）1千8百元，並計違規點數3點等語。
二、異議意旨略以：路口號誌變化時（橘燈）本人已壓線，當下
    判斷應加速前進避免停於路中，當下要求陳姓員警調閱舉證
    畫面，陳姓員警以麻煩為由拒絕本人當下調閱，懇請查明事
    實云云。
三、按汽車行駛到交岔路口，其行進、轉彎，應遵守燈光號誌或
    交通指揮人員之指揮，遇有交通指揮人員指揮與燈光號誌並
    用時，以交通指揮人員之指揮為準，道路交通安全規則第10
    2條第1 項第1款定有明文。又汽車駕駛人，行經有燈光號誌
    管制之交岔路口闖紅燈者，處1千8百元以上5千4百元以下罰
    鍰；汽車駕駛人有第53條情形者，除依原條款處罰緩外，並
    予記違規點數3點，道路交通管理處罰條例第53條第1項、第
    63條第1項第3款分別定有明文。又道路交通管理處罰條例及
    道路交通規則關於汽車之定義係包括「機器腳踏車」在內，
    道路交通管理處罰條例第3條第 8款、道路交通安全規則第2
    條第1項第1款亦分別定有明文。
四、經查：
（一）異議人於上開時、地因騎乘車牌號碼 QHN-032號普通輕型
      機車闖紅燈，經花蓮縣警察局吉安分局北昌派出所警員陳
      紀安以異議人違反道路交通管理處罰條例第 53條第1項之
      規定，當場攔停開單舉發之事實，有上開舉發違反道路交
      通管理事件通知單影本 1紙在卷可稽，並據證人即舉發本
      件違規事件之警員陳紀安到庭證述：伊於 100年7月9日18
      時至20時，在花蓮縣吉安鄉○○村○○路及北昌一街97巷
      交岔路口交通國宅前執行交通稽查勤務，站立於離自立路
      與建昌街交岔路口約50公尺之位置，伊係在前述執勤地點
      攔停異議人，異議人係於自立路交通號誌轉換為紅燈時通
      過停止線，現場視線良好沒有障礙物，異議人穿著白色制
      服很明顯，故伊有印象等語（見本院卷第29至30頁），異
      議人亦自陳當日係穿著診所之白色護士制服及白色裙子等
      語（見本院卷第27頁），而衡諸證人陳紀安於攔停前開機
      車之執勤地點與自立路及建昌路交岔路口間視線良好沒有
      障礙物，且異議人穿著白色制服及裙子等情，對於其前方
      車道之車輛是否闖紅燈，證人陳紀安誤判之可能性應相當
      低，足認異議人係於自立路方向號誌轉為紅燈後，始騎乘
      前開機車通過路口停止線，異議人辯稱係於黃燈時通過停
      止線，無闖紅燈云云，自難採信。
（二）又參以證人陳紀安僅係取締本案之警員，與異議人素不相
      識，亦無仇怨，業據證人陳紀安證述明確（見本院卷第30
      至31頁），自無設詞誣陷致身觸偽證重罪之必要，況且交
      通警員係代表國家執行道路交通安全與秩序之維護及違規
      行為之公務員，其依法製單舉發違反道路交通管理處罰條
      例所列之違規事實，本質上為行政處分，係公務員基於職
      務上權力，依法就特定之具體事件所為具公法上效果之單
      方行政行為，自具一定之公信力，除非有充份之事證足認
      該等執行公權力之公務員認知之事實有誤或有違法失職之
      情事，否則本院認為應以值勤員警所認知之事實為可信，
      而採為判斷之依據。
五、綜上所述，異議人確有於前揭時、地闖越紅燈之違規行為，
    原處分機關依道路交通管理處罰條例第53條第1項及第63條
    第1項第3款之規定，裁處異議人罰鍰1千8百元，核無違誤，
    異議人之異議為無理由，應予駁回。
據上論斷，應依道路交通事件處理辦法第18條，裁定如主文。
中    華    民    國   100    年    9     月    22    日
                  交通法庭      法  官  林季緯
上列正本證明與原本無異。
如對本裁定不服，應於送達後5日內，向本院提出抗告狀（ 應抄
附繕本）。
中    華    民    國   100    年    9     月    23    日
                                書記官